【裁判字號】    97,上訴,2404
【裁判日期】    970708
【裁判案由】    殺人未遂等
【裁判全文】
臺灣高等法院刑事判決                97年度上訴字第2404號
上  訴  人
即  被  告  乙○○
                    號（現另案於臺灣桃園監獄執行中）
指定辯護人  本院公設辯護人王永炫
上列上訴人因殺人未遂等案件，不服臺灣桃園地方法院97年度訴
緝字第28號，中華民國97年4 月30日第一審判決（起訴案號：臺
灣桃園地方法院檢察署94年度偵字第21691 號），提起上訴，本
院判決如下：
    主  文
原判決關於未經許可寄藏改造手槍暨定執行刑部分均撤銷。
乙○○共同未經許可，寄藏可發射子彈具有殺傷力之改造手槍，
處有期徒刑參年，併科罰金新臺幣拾萬元，罰金如易服勞役，以
新臺幣壹仟元折算壹日，減為有期徒刑壹年陸月，併科罰金新臺
幣伍萬元，罰金如易服勞役，以新臺幣壹仟元折算壹日。扣案如
附表編號一、二所示具有殺傷力之改造手槍（各含彈匣壹個）貳
把均沒收。
    事  實
一、乙○○明知未經許可，不得無故持有、寄藏槍砲彈藥刀械管
    制條例所列管之槍彈，竟未經中央主管機關許可，與己○○
    （經臺灣桃園地方法院以95年度訴字第1526號判決有期徒刑
    3 年6 月，現上訴由本院另案審理中）共同基於無故寄藏具
    殺傷力之改造手槍及子彈之犯意聯絡，於民國（下同）94年
    8 月間某日，同受某名為「戊○○」（由檢察官另案偵辦中
    ）之友人所託，由「戊○○」將其所持有如附表編號一、二
    所示之可發射子彈具有殺傷力之改造手槍2 把（各含彈匣1
    個，內各有附表編號三所示具有殺傷力之土造子彈7 顆）藏
    放在乙○○位於桃園縣蘆竹鄉○○村○○路○ 段434 巷1 之
    1 號住處前某無門牌之工寮（以下簡稱：本案工寮）內，由
    同可自由進出該工寮之乙○○與己○○共同持有保管該等槍
    彈而寄藏之。
二、嗣因己○○於94年10月1 日上午10時許，搭乘不知情之友人
    葉博鈞（業經檢察官為不起訴處分）車牌號碼5555-DF 號自
    用小客車從桃園縣桃園市○○路448 號9 樓之1 葉博鈞之住
    處欲前往桃園內壢地區，行經桃園市○○路460 號附近，適
    遇前有細故之丙○○，竟下車與丙○○理論，2 人並因此發
    生拉扯，己○○徒手毆擊丙○○，致其受有臉部撕裂傷等之
    傷害；而乙○○因為防身，隨身攜帶從上開工寮內取出附表
    編號一之改造手槍，搭乘計程車欲前往他處，行經桃園市○○路460 號附近，適見己○○與丙○○扭打，即手持該槍走
    近丙○○，並將槍口先對準丙○○之額頭，再迅速對空鳴槍
    示警，惟子彈並未擊發，乙○○隨即又基於傷害丙○○身體
    之犯意（並無證據證明己○○與之有犯意聯絡），在退彈後
    先對著丙○○之左大腿射擊1 槍，再接續以槍托朝丙○○頭
    部毆擊，致其因此受有頭部外傷及左大腿槍傷之傷害（傷害
    部分業經判決處有期徒刑4 月，減為有期徒刑2 月確定）；
    乙○○於傷害丙○○後，隨及與己○○跳上前揭葉博鈞所駕
    駛之車輛逃離現場，丙○○則前往就醫，嗣據報到場處理之
    員警在該處扣得附表編號五不具殺傷力之土造子彈1 顆及編
    號六之彈殼1 個，後又在丙○○之左大腿內取出編號六之彈
    頭1 個；而桃園縣政府警察局刑事警察大隊隊長丁○○則在
    上開槍擊案發生後2 、3 日即接獲己○○及綽號「阿彬」（
    但不知其真實姓名及究為何人）2 名男子涉嫌持有槍彈及犯
    下槍擊案之檢舉，並於同年月5 日由同一檢舉人告知己○○
    及其同夥正在位於桃園縣桃園市○○○路○ 段94號之亞德里
    亞生活館內用餐，因而帶同甲○○等員警至現場，以喬裝客
    人之方式埋伏在旁觀察動靜，而於當日中午12時30分許，在
    該生活館內盤檢己○○及乙○○，並在乙○○之側背包內扣
    得附表編號四不具殺傷力之土造子彈1 顆（起訴書誤載為具
    有殺傷力），乙○○在警員不知其即為綽號「阿彬」之男子
    而未發覺其涉有前揭犯罪前，主動向警方表明其持有前揭改
    造手槍及子彈，並涉及射傷丙○○傷害案，另帶同警方至上
    開工寮，而在工寮內某紙箱中之角落扣得上下相疊如附表編
    號一、二具有殺傷力之改造手槍（各含彈匣1 個）2 把及其
    內編號三所示均具有殺傷力之土造子彈各7 顆（共14顆），
    始查知上情。
三、案經丙○○訴由桃園縣政府警察局報請臺灣桃園地方法院檢
    察署檢察官偵查起訴。
    理  由
壹、程序方面：
    按被告以外之人於審判外之陳述，雖不符刑事訴訟法第159
    條之1 至第159 條之4 之規定，而經當事人於審判程序同意
    作為證據，法院審酌該言詞陳述或書面陳述作成時之情況，
    認為適當者，亦得為證據；當事人、代理人或辯護人於法院
    調查證據時，知有刑事訴訟法第159 條第1 項不得為證據之
    情形，而未於言詞辯論終結前聲明異議者，視為有前項之同
    意，刑事訴訟法第159 條之1 、第159 條之5第1項、第2 項
    分別定有明文。經查，本判決下列所引用之被告以外之人於
    審判外之陳述或非供述證據，檢察官、被告及辯護人於本院
    言詞辯論終結前均未聲明異議，本院審酌上開證據資料製作
    時較無人情施壓或干擾，亦無不當取供，及證明力明顯過低
    之瑕疵，認以之作為證據應屬適當，故揆諸前開規定，認前
    揭證據資料有證據能力，合先敘明。
貳、實體方面：
一、上開犯罪事實，業據被告乙○○於本院準備程序及審理時均
    坦承不諱。又員警據報前往亞德里亞生活館盤查己○○等人
    ，因而在被告隨身背包內查獲不具殺傷力之附表編號四子彈
    1 顆，後又由被告帶同前往上開工寮，在工寮內取出編號一
    、二具有殺傷力之改造手槍及其彈匣內各7 顆同有殺傷力之
    土造子彈等情，亦據證人即查獲本案之員警丁○○、甲○○
    於原審審理中證稱屬實。而於上開工寮內所查扣之槍彈，經
    送內政部警政署刑事警察局鑑定結果，均係具有殺傷力之管
    制槍彈等情，亦有該局94年11月11日刑鑑字第0940154569號
    之槍彈鑑定書、及96年8 月7 日刑鑑字第0960113559號之鑑
    定函各1 件附卷可稽（見偵查卷第95頁；原審卷(一)第265 頁
    ），此外，復有查獲之槍彈照片在卷可憑。
二、又觀諸上開查獲槍彈照片所示：該兩把改造手槍直接堆疊放
    置在同1 個紙箱內之雜物上，手槍外部並未用任何袋子或紙
    張予以盛裝或包裹，而甲○○等員警查獲後，除將該兩把改
    造手槍之彈匣內之7 顆子彈取出，再分別拍攝2 張包含槍、
    彈匣及子彈之近照外，更將編號一槍彈放置於地上並令被告
    蹲在旁邊拍攝1 幀人槍合一之照片，又將編號二槍彈放在地
    上亦令己○○以手指槍拍攝另1 幀人槍合一之照片（見偵查
    卷第81頁至第86頁），對此，證人甲○○於原審審理時證稱
    ：當天工寮之門沒鎖，被告乙○○開門後就主動告知槍彈藏
    放地點，後來發現兩把槍都放在門進去靠右前方之同一個箱
    子內，子彈都裝在彈匣裡，彈匣也都與槍結合在一起，伊有
    問被告乙○○為何多出一把槍，乙○○沒有回答，但也沒有
    因為看到兩把槍而有所質疑或感到驚訝，己○○在現場就自
    己承認其中1 把槍彈是伊所持有，再以此追問被告乙○○另
    外1 把是否即為槍擊案之涉案槍枝，乙○○就點頭，但未說
    話，所以後來就在工寮內拍攝上開人槍合一之照片等語（見
    原審卷(一)第117 頁至第122 頁、第252 頁至第257 頁）；被
    告於原審審理時亦承認證人甲○○前揭所證屬實（見原審卷
    (一)第122 頁、第167 頁），對照甲○○之上開證詞及現場照
    片可知：上開2 把改造手槍一同放置於紙箱之角落、上下堆
    疊、彼此並無任何阻隔，而該處又係被告之工寮，在同一工
    寮內之同一位置查獲2 把槍彈，被告復自承為防身而取用其
    中一把改造手槍，則對於其工寮內藏放2 把手槍一節，自難
    諉為不知情，自堪認查扣之2 把改造手槍係被告與己○○共
    同持有無誤。
三、綜上所述，被告與己○○一同受「戊○○」之託，代為將附
    表編號一、二具有殺傷力之改造手槍、編號三具有殺傷力之
    土造子彈全部放置於被告自家之上開工寮內。被告前揭自白
    核與事實相符，可以採信，本件事證明確，被告犯行洵堪認
    定，應依法論科。
四、新舊法之比較：
（一）被告行為後，於94年2 月2 日修正公布之刑法，於95 年7
      月1 日施行，其中刑法第2 條係規範行為後法律變更所生
      新舊法律比較適用之準據法，是刑法第2 條本身雖經修正
      ，但該條文既屬適用法律之準據法，本身尚無比較新舊法
      之問題，應逕適用裁判時即修正後刑法第2 條規定以決定
      適用之刑罰法律，先予敘明。
（二）按行為後法律有變更者，適用行為時之法律。但行為後之
      法律有利於行為人者，適用最有利於行為人之法律，修正
      後刑法第2 條第1 項定有明文。又比較時應就罪刑有關之
      共犯、未遂犯、想像競合犯、牽連犯、連續犯、結合犯，
      以及累犯加重、自首減輕暨其他法定加減（如身分加減）
      與加減例等一切規定，綜其全部罪刑之結果而為比較。再
      從刑附屬於主刑，除法律有特別規定者外，依主刑所適用
      之法律（最高法院95年第8 次刑事庭會議決議參照）。
（三）關於罰金刑部分，修正前刑法第33條第5 款規定：「罰金
      ：1 元（銀元）以上。」修正後刑法第33條第5 款規定：
      「罰金：新臺幣1,000 元以上，以百元計算之。」修正後
      刑法第33條第5 款所定罰金刑最低數額，較之修正前提高
      ，自以修正前刑法第33條第5 款規定，較有利於被告。
（四）刑法第28條原規定：「二人以上共同『實施』犯罪之行為
      者，皆為共同正犯。」新法修正為：「二人以上共同『實
      行』犯罪之行為者，皆為共同正犯。」將舊法之「實施」
      修正為「實行」。原「實施」之概念，包含陰謀、預備、
      著手及實行等階段之行為，修正後僅共同實行犯罪行為始
      成立共同正犯。是新法共同正犯之範圍已有限縮，排除陰
      謀犯、預備犯之共同正犯。新舊法就共同正犯之範圍既因
      此而有變動，自屬犯罪後法律有變更，而非僅屬純文字修
      正，經比較適用新舊法，舊法對被告並無較有利（最高法
      院96年度台上字第1323號判決、本院暨所屬法院96年度法
      律座談會決議亦同此意旨）。
（五）關於自首部分，被告行為時刑法第62條規定：「對於未發
      覺之罪自首而受裁判者，減輕其刑。但有特別規定者，依
      其規定。」本件裁判時上開條文已修正為：「對於未發覺
      之罪自首而受裁判者，得減輕其刑。但有特別規定者，依
      其規定。」即被告如符合自首要件，依修正前刑法之規定
      ，必減輕其刑，然依修正後刑法之規定，法院仍得裁量是
      否減輕其刑，自應以被告行為時即修正前刑法第62條之規
      定較有利於被告。
（六）觀諸修正前後之刑法第28條、第33條第5 款、第62條之規
      定，無論依修正前後刑法上關於共犯之規定，被告均成立
      共同正犯，而關於罰金刑最低額之範圍，及自首得否斟酌
      減刑之規定，舊法顯較有利於被告，綜合比較新舊法之結
      果，以舊法較有利於被告，依刑法第2 條第1 項前段之規
      定，應一律適用被告行為時之舊法。
五、核被告受託寄藏附表編號一、二具有殺傷力之改造手槍（各
    含彈匣1個）共2把暨附表編號三具有殺傷力之土造子彈共14
    顆之所為，係分別犯槍砲彈藥刀械管制條例第8條第4項之未
    經許可寄藏可發射子彈具有殺傷力之改造手槍罪、及同條例
    第12條第 4項之未經許可寄藏子彈罪。被告於寄藏之同時亦
    持有該等槍彈，惟其持有乃寄藏之當然結果，故不就持有之
    行為另行論罪。被告與己○○，就上開寄藏槍彈之罪，互有
    犯意聯絡及行為分擔，為共同正犯。被告持有 2把改造手槍
    及14顆子彈，各係單純一罪，但以同一寄藏行為寄藏該等槍
    彈，乃一行為觸犯數罪名，應依想像競合之例，從一重論以
    未經許可寄藏改造手槍罪（至於修正後刑法第55條但書關於
    想像競合科刑之限制，為法理之明文化，非屬法律變更，無
    庸為新舊法比較）。再刑法第62條之所謂發覺，固非以有偵
    查犯罪權之機關或人員確知其人犯罪無誤為必要，而於對其
    發生嫌疑時，即得謂為已發覺，但此項對犯人之嫌疑，仍須
    有確切之根據得為合理之可疑者，始足當之，若單純主觀上
    之懷疑，要不得謂已發生懷疑（最高法院87年度台上字第78
    2號判決亦同此意旨 ）。經查：證人丁○○於本院審理中雖
    證稱：在到亞德里亞生活館查獲被告與己○○（按即94年10
    月5日 ）約3、4天之前就接獲線報得知己○○、「阿彬」乙○○及一個綽號「小葉」之人（按即葉博鈞）最近涉及桃園
    市一起槍擊案，發生槍擊時他們都在場，己○○身上也持有
    槍械及毒品，伊就請這位提供線索之人透過他的關係去掌握
    己○○的行蹤，隨時告知他會出現的地方，結果這個人在查
    獲前約半小時到 1小時告知己○○與友人正在亞德里亞生活
    館用餐，所以我們就前往該處盤查等語，惟其同時亦證述：
    線報提到己○○與人有糾紛，並拿槍出來開槍打傷人，其係
    「印象」中線報有提及被告，但不記得線報中有無提及被告
    持有槍枝，且所謂線報並無任何書面記載可以證明，而前往
    亞德里亞生活館亦係針對己○○查緝，在亞德里亞生活館內
    ，伊等先請己○○及同桌之人出示證件供其等查驗，並請其
    等將隨身包包打開而以目視方法檢查皮包內之物品，後來發
    現己○○桌角下有一個包包，其詢問該包包係何人所有時，
    在場無人承認，後來印象中係請己○○將包包打開，結果發
    現1顆子彈，嗣己○○始承認包包係他所有等語（ 見原審卷
    (二)第47頁至第51頁）；而於本院審理時亦證稱：當初依據線
    報只知綽號「阿彬」之人可能涉及槍擊案件，但不知道該綽
    號「阿彬」者之真實身分等語（見本院卷第65頁反面），顯
    見警方於前揭槍擊案件發生後，自始即鎖定己○○追查，對
    於被告是否有涉案，證人上開證詞僅能以「憑印象」之不確
    定概念認為線報中好像有提及綽號「阿彬」之人，然對綽號
    「阿彬」者之真實身分為何，均不知悉，又查獲當天亦僅係
    接獲線報得知己○○在亞德里亞生活館出沒，另於現場己○○桌角下之包包（為被告所有）查扣如附表四所示不具殺傷
    力之子彈時，亦未懷疑係被告所有，自不能以線報中「可能
    」有提及綽號「阿彬」之人而根本不知其真實身分，或於亞
    德里亞生活館內核閱證件時發現被告名字有一個「彬」字，
    即推測被告可能涉及槍擊案件，而謂其於亞德里亞生活館向
    警方供承持有槍彈係於警方「發覺」之後，揆諸前揭說明，
    被告應符合自首之要件，爰依修正前之刑法第62條前段之規
    定減輕其刑。
六、原審認被告罪證明確，予以論罪科刑，固非無見。惟查：（
    一）被告自動向警方供出寄藏槍彈之行為，符合自首之要件
    ，原審為相反之認定，自有不合。（二）原審認刑第28條共
    同正犯之規定雖有修正，惟無論依修正前或後之規定，被告
    與己○○均構成共同正犯，新舊法之修正內容，對被告並無
    「有利或不利」之影響，且就法條所規定之「實行」而言，
    新舊法之規定並無不同，即無比較適用之問題，此並非刑法
    第2 條所稱之「法律變更」，應逕行適用裁判時之新法，而
    未綜合新舊法比較，亦有未洽。（三）原判決於結論欄內漏
    論槍砲彈藥刀械管制條例第12條第4 項及刑法第55條之法條
    ，同有疏漏。被告上訴意旨，認其前開行為符合自首要件，
    應認為有理由，自應由本院將原判決關於未經許可寄藏改造
    手槍部分暨定執行刑部分予以撤銷改判。爰審酌被告未經許
    可，與己○○一同受友人所託代為寄藏本件槍彈，對社會治
    安潛在危害甚鉅，惟犯罪後自首犯行，並坦然接受法院裁判
    ，態度尚稱良好，與寄藏槍彈之時間非久，暨其素行、犯罪
    之動機、目的、手段等一切情狀，改量處如主文第2 項所示
    之刑。又被告行為後，94年2 月2 日修正公布之刑法，於95
    年7 月1 日開始施行，其中被告行為時之修正前刑法第42條
    第2 項規定：「易服勞役以（銀元）1 元以上3 元以下折算
    1 日。但勞役期限不得逾6 個月」，而被告行為時之易服勞
    役折算標準，依修正前罰金罰鍰提高標準條例第2 條前段之
    規定（現已刪除），就其原定數額提高為100 倍折算1 日，
    則被告行為時之易服勞役折算標準，應以銀元300 元折算1
    日，經折算為新臺幣後，應係以新臺幣900 元折算為1 日。
    而裁判時即修正後刑法第42條第3 項則規定：「易服勞役以
    新臺幣1,000 元、2,000 元或3, 000元折算1 日，但勞役期
    限不得逾1 年」，比較修正前、後之易服勞役折算標準，在
    所折算易服勞役日數未逾6 個月時，以修正後規定有利於被
    告，如逾6 個月之日數，則以修正前規定較有利於被告（臺
    灣高等法院95年法律座談會提案第6 號討論意見亦同此意旨
    ）。而本案被告所量處之罰金刑，不論依修正前、後之規定
    ，所應折算易服勞役之日數均未逾6 個月，自以修正後之規
    定，較有利於被告，依刑法第2 條第1 項但書規定，即應適
    用修正後刑法第42條第3 項前段規定，諭知易服勞役之折算
    標準。
七、再查被告所犯前揭罪名之犯罪時間，係在96年4 月24日以前
    ，所犯上開之罪，雖依中華民國96年罪犯減刑條例第3 條第
    1 項第4 款所規定不得減刑，惟因被告之前開行為符合自首
    之要件，依該條例第6 條之規定，仍得依同條例第2 條第1
    項之規定予以減刑；又被告係於96年12月31日方經原審通緝
    （97年1 月25日緝獲歸案），此有通緝書及撤銷通緝書等件
    在卷可稽，並無該條例第5 條不得減刑規定之適用，自應就
    上開之罪予以減其宣告刑2 分之1 。
八、查扣案如附表編號一、二所示之改造手槍共2 把（各含空彈
    匣1 個），為違禁物，均應依刑法第38條第1 項第1 款之規
    定宣告沒收。至於扣案如附表編號三具殺傷力之土造子彈14
    顆，均經鑑定試射完罄，而射擊後之彈頭及彈殼，亦非違禁
    物，乃無庸宣告沒收；另附表編號四至六之土造子彈、彈頭
    、彈殼等物，均非有殺傷力之管制槍彈，自非違禁物，又別
    無法定應沒收之事由存在，均不併予宣告沒收，亦附此敘明
    。
據上論斷，應依刑事訴訟法第369 條第1 項前段、第364 條、第
299 條第1 項前段，槍砲彈藥刀械管制條例第8 條第4 項、第12
條第4 項，刑法第11條前段、第2 條第1 項、第55條、第42條第
3 項前段、第38條第1 項第1 款，修正前刑法第28條、第62條前
段，中華民國96年罪犯減刑條例第2 條第1 項第3 款、第6 條、
第7 條，判決如主文。
本案經檢察官呂文忠到庭執行職務。
中    華    民    國    97    年    7     月    8     日
                  刑事第三庭審判長法  官  蔡秀雄
                                  法  官  許文章
                                  法  官  謝靜恒
以上正本證明與原本無異。
如不服本判決，應於收受送達後十日內向本院提出上訴書狀，其
未敘述上訴之理由者並得於提起上訴後十日內向本院補提理由書
（均須按他造當事人之人數附繕本）。
                                  書記官  陳珮茹
中    華    民    國    97    年    7     月    8     日
附錄：本案論罪科刑法條全文
槍砲彈藥刀械管制條例第8條第4項
未經許可，持有、寄藏或意圖販賣而陳列第1 項所列槍枝者，處
3 年以上10年以下有期徒刑，併科新臺幣700 萬元以下罰金。
槍砲彈藥刀械管制條例第12條第4項
未經許可，持有、寄藏或意圖販賣而陳列子彈者，處5 年以下有
期徒刑，併科新台幣300 萬元以下罰金。
附表：
┌──┬─────────┬───┬───────────┐
│編號│扣案物（槍彈）名稱│ 數量 │    鑑定結果及備註    │
├──┼─────────┼───┼───────────┤
│ 一 │仿FN廠半自動手槍製│ 1把  │機械性能良好，可擊發同│
│    │造之金屬槍枝，更換│      │案送鑑子彈，認具殺傷力│
│    │土造金屬槍管改造而│      │。                    │
│    │成之改造手槍（含彈│      │                      │
│    │匣1 個）          │      │備註：                │
│    │                  │      │即偵字卷第84頁下方編號│
│    │槍枝管制編號：    │      │10被告所指暨第85頁編號│
│    │0000000000號      │      │11所示之手槍          │
├──┼─────────┼───┼───────────┤
│ 二 │仿WALTHER 廠半自動│ 1把  │機械性能良好，可擊發同│
│    │手槍製造之金屬槍枝│      │案送鑑子彈，認具殺傷力│
│    │，更換土造金屬槍管│      │。                    │
│    │改造而成之改造手槍│      │                      │
│    │（含彈匣1 個）    │      │備註：                │
│    │                  │      │即偵字卷第83頁下方編號│
│    │槍枝管制編號：    │      │8 己○○所指暨第84頁上│
│    │0000000000號      │      │方編號9 所示之手槍    │
├──┼─────────┼───┼───────────┤
│ 三 │土造子彈          │ 14顆 │（均業經試射）        │
│    │                  │      │係具直徑約8mm 金屬彈頭│
│    │                  │      │之土造子彈，可擊發，認│
│    │                  │      │具殺傷力。            │
│    │                  │      │                      │
│    │                  │      │備註：                │
│    │                  │      │各有7 顆放置在上開改造│
│    │                  │      │手槍彈匣內，見上開編號│
│    │                  │      │9 及11之照片所示      │
├──┼─────────┼───┼───────────┤
│ 四 │土造子彈          │  1顆 │（業經試射）          │
│    │                  │      │係具直徑約8mm 金屬彈頭│
│    │                  │      │之土造子彈，無法擊發，│
│    │                  │      │認不具殺傷力。        │
│    │                  │      │                      │
│    │                  │      │備註：                │
│    │                  │      │即在被告側背包內所扣得│
│    │                  │      │之子彈（見本院訴字卷(一)│
│    │                  │      │第265 頁鑑定函）      │
├──┼─────────┼───┼───────────┤
│ 五 │土造子彈          │  1顆 │（業經試射）          │
│    │                  │      │係具直徑約8mm 金屬彈頭│
│    │                  │      │之土造子彈，無法擊發，│
│    │                  │      │認不具殺傷力。        │
│    │                  │      │                      │
│    │                  │      │備註：                │
│    │                  │      │即在槍擊案現場地上所扣│
│    │                  │      │得之子彈（見偵字卷第97│
│    │                  │      │頁鑑定書第三項）。且該│
│    │                  │      │子彈送鑑時，其子彈底部│
│    │                  │      │之底火皿已往彈殼內陷，│
│    │                  │      │至於此情形究係由槍枝擊│
│    │                  │      │發或因碰撞他物所造成，│
│    │                  │      │未便臆測（見本院訴字卷│
│    │                  │      │(一)第94頁函文及第146 頁│
│    │                  │      │照片所示）            │
├──┼─────────┼───┼───────────┤
│ 六 │彈殼與彈頭        │ 各1個│彈殼係土造金屬彈殼；彈│
│    │                  │      │頭係直徑約8mm 之金屬彈│
│    │                  │      │頭，其上僅具刮擦紋痕，│
│    │                  │      │未發現有來復線。      │
│    │                  │      │                      │
│    │                  │      │備註：                │
│    │                  │      │彈殼係在槍擊案現場地上│
│    │                  │      │所扣得，彈頭係在被害人│
│    │                  │      │丙○○左大腿內所取出（│
│    │                  │      │見偵字卷第97頁鑑定書編│
│    │                  │      │號四、五）。且依外觀、│
│    │                  │      │型式直接量測鑑定，實無│
│    │                  │      │法就彈頭、殼之材質及直│
│    │                  │      │徑，研判其彈頭、殼原屬│
│    │                  │      │同一顆子彈（見本院訴字│
│    │                  │      │卷(一)第94頁函文）      │
└──┴─────────┴───┴───────────┘


司法院資訊處製作；財團法人民間司法改革基金會備份。
